臺灣新北地方法院民事判決
111年度重訴字第179號
原      告  宙航有限公司

法定代理人  柳皇衣  
被      告  蔡志孟  


            洪姿君  
共      同
訴訟代理人  洪堯欽律師
            黃薌瑜律師
上列當事人間請求給付貨款事件，於民國111年10月13日言詞辯
論終結，本院判決如下：
    主      文
原告之訴及假執行之聲請均駁回。
訴訟費用由原告負擔。
    事實及理由
一、原告主張：
　㈠原告與被告蔡志孟於民國110年1月29日簽訂商標合作合約書
    （下稱系爭合約書），約定由原告尋找工廠依被告蔡志孟所
    需規格生產「豆卡頻道春季款（兩款圖）」口罩（下稱豆卡
    口罩），雙方再合作銷售豆卡口罩並按比例分配利潤；惟被
    告蔡志孟另以系爭合約書為基礎，於110年2月17日、110年3
    月13日透過LINE通訊軟體，以每片口罩含稅成本價新臺幣（
    下同）7.187元，再向原告訂購豆卡口罩160萬片（即星星款
    100萬片、櫻花款60萬片，下稱系爭買賣契約）。
　㈡原告依被告蔡志孟指示出貨63.2萬片豆卡口罩至其指定通路
    商倉庫後，被告蔡志孟卻表示須待其賣出後始願意給付貨款
    。然被告蔡志孟僅賣出20萬9610片（為計算方便，以21萬片
    計），而原告基於與人為善之心態，協助被告蔡志孟賣出40
    萬片、另吸收5萬片自用，現仍有94萬片未處理。經原告促
    請被告蔡志孟取走豆卡口罩並結清貨款，被告蔡志孟卻不斷
    藉故拖延，尚有675萬餘元貨款未付，爰依系爭買賣契約之
    法律關係，請求被告蔡志孟如數給付。
　㈢另被告蔡志孟所訂購之豆卡口罩均由被告洪姿君負責銷售，
    且系爭合約書第3條第10點之擔保支票亦由被告洪姿君所經
    營之進豐有限公司開立，為此併請求被告洪姿君就被告蔡志
    孟之給付貨款債務負補充責任。
　㈣聲明：
　　⒈被告蔡志孟應給付原告675萬元，及自起訴狀繕本送達翌日
      起至清償日止，按週年利率5％計算之利息。
　　⒉如對被告蔡志孟財產為強制執行無效果時，由被告洪姿君
      給付之。
　　⒊願供擔保，請准宣告假執行。
二、被告抗辯：
　㈠系爭合約書並非買賣契約或訂購單，被告蔡志孟亦未另外向
    原告訂購豆卡口罩，原告依買賣法律關係請求被告蔡志孟給
    付貨款，已非可採。再者，依系爭合約書第3條第7點約定，
    被告蔡志孟僅負責豆卡口罩銷售數量須達60萬片，如未達到
    則應予吸收，然豆卡口罩銷售量已超過60萬片，故被告蔡志
    孟亦無吸收不足額可言。至被告蔡志孟與原告之LINE對話紀
    錄中所提及「黃色100萬」、「櫻花款60萬片」，僅為履行
    系爭合約書合作銷售豆卡口罩之預估數量，而非實際出貨數
    量，更非被告蔡志孟之訂購數量；且豆卡口罩銷售不如預期
    乃係因原告對通路商所提條件不滿意，導致銷售通路受阻，
    原告以先前預估數量作為請求之依據，亦非可採。此外，被
    告蔡志孟已將實際賣出之豆卡口罩貨款全數交付原告，尚未
    依系爭合約書之約定請求利潤分配，原告再請求被告蔡志孟
    給付，顯無理由。
　㈡另被告洪姿君非系爭合約書之當事人，亦未與原告簽立其他
    契約，誠無給付貨款予原告之理由；況且，被告洪姿君與進
    豐有限公司乃各自獨立之法律上主體，縱然進豐有限公司對
    原告負有債務，原告得請求之對象亦非被告洪姿君。
　㈢聲明：
　　⒈原告之訴及假執行之聲請均駁回。
　　⒉如受不利判決，願供擔保請准宣告免為假執行。
三、得心證之理由：
　㈠原告主張其與被告蔡志孟以系爭合約書為基礎，另外成立系
    爭買賣契約，亦即被告蔡志孟以每片7.187元之價格，向原
    告購買160萬片豆卡口罩，然被告蔡志孟迄未給付94萬片豆
    卡口罩貨款計675萬餘元等情，為被告以前揭情詞置辯。經
    查：
　　⒈原告雖以被告蔡志孟於110年2月17日、110年3月13日以LIN
      E通訊軟體表達需原告生產100萬片星星款、60萬片櫻花款
      豆卡口罩之意（見本院卷第19、21頁），以及系爭合約書
      第三條第4點約定：「雙方合意於連鎖通路入倉後35天開
      始進行結算，…」、第10點約定：「甲方（即本件被告，
      下同）開立45天之期票給予宙航有限公司當擔保，…」，
      意指原告與被告蔡志孟就豆卡口罩係「賣斷」關係（見本
      院卷第15、189頁）等節，為其主張系爭買賣契約存在之
      論據。
　　⒉惟綜稽原告與被告蔡志孟於110年2月17日：「（原告法定
      代理人：神煥今天問我說要製作多少數量？男生款和女生
      款各多少量？）被告蔡志孟：黃色100萬、女生還沒（原
      告法定代理人：我什麼時候給他，他要安排產線給我們，
      再請儘早告訴我）被告蔡志孟：這幾天送審後才會確定下
      來，我在努力了，因為通路也在催（原告法定代理人：今
      天我們在開產能分配會議，蔡董很重視我們的案子，優先
      安排我們的產線）被告蔡志孟：那是你面子大（原告法定
      代理人：辛苦您了）」、於110年3月13日：「（原告法定
      代理人：60萬片豆卡日式櫻花款的包裝盒，10入和20入要
      各印多少盒？我要請建智趕快印刷出貨）被告蔡志孟：盒
      子還沒（原告法定代理人：還沒定稿嗎？）被告蔡志孟：
      大哥，你昨天才給我樣（原告法定代理人：…如果不會花
      更多時間的話，櫻花款10入的包裝盒開窗能夠調整小一點
      嗎？這樣在折紙盒的時候，比較不會損壞，也能加快包裝
      的速度）被告蔡志孟：要重送圖（那可能又會太趕了，是
      嗎？）被告蔡志孟：是（原告法定代理人：那下一款若有
      開窗再請設計人員幫忙一下）被告蔡志孟：好的」（見本
      院卷第235、271至272頁）之對話前後脈絡；再酌以原告
      與被告蔡志孟於110年2月17日、3月13日前後期間之LINE
      對話內容，均係在討論並共同決定豆卡口罩（含外盒包裝
      ）之打樣、生產量能及時程、品質、製造廠商等相關事宜
      （見本院卷第233至272頁），與其認被告蔡志孟於110年2
      月17日所回以「黃色100萬」、原告法定代理人於110年3
      月13日所問及「60萬片豆卡日式櫻花款的包裝盒，10入和
      20入要各印多少盒？」係指被告蔡志孟另外向原告購買10
      0萬片星星款、60萬片櫻花款豆卡口罩，毋寧認係原告向
      被告蔡志孟確認製作星星款豆卡口罩數量以及櫻花款豆卡
      口罩外盒包裝數量，更符合其等對話真意。
　　⒊又原告法定代理人於豆卡口罩開始出貨至通路商後，曾詢
      問被告蔡志孟：「豆卡、好想兔，目前是誰賣的比較好？
      」、「康是美跟全家什麼時候開始上？外箱盒若有特別要
      求尺寸的話，工廠需要趕快訂購」、「大概什麼時候會上
      ？康是美」（見本院卷第275頁），亦曾表示「全家寄賣
      ，就跟PCHOME一樣的狀況，我不想要寄賣」、「康是美是
      買斷，我希望主力放在康是美，即使是300箱」、「豆卡
      星星款、櫻花款確定實體通路末端售價：20入299元、10
      入199元。PChome的貨就賣到4/25就結束掉好了，因為我
      不想因他20入賣349，造成我們回歸到原先的定價，20入
      在實體通路售價299時，給您難對PChome交代」、「給PCH
      OME賣了43天，成績爛成這樣」、「PCHOME都給58折了，
      實體通路更值得給六折，甚至是58折」、「等全家一旦上
      架開賣，你就趕快找其他實體通路，8元/片買斷」、「這
      很奇怪，我的貨，他們賣不好，我連要拿回來都要給我擺
      關設卡，是不是？」（見本院卷第297、304、320、335、
      337頁），顯見原告就其交付之豆卡口罩，銷售通路、模
      式、價格、折數等均有一定之決定權，亦與出賣人移轉物
      之所有權予買受人之買賣關係不同。
　　⒋況且，原告法定代理人更於110年12月10日以LINE通訊軟體
      向被告蔡志孟表示：「關於我們豆卡口罩這案子，我想你
      應該要讓你老婆非常清楚才對。豆卡這個案子，打從一開
      始，你告訴我說我是金主，負責出資金和找工廠來代工生
      產豆卡口罩，你則負責豆卡口罩圖案設計和銷售通路。為
      了說服金主我拿錢出來，讓你能夠實現你希望在版權肖像
      這市場上賺錢的成就。我們在合約上載明『你保證銷售數
      量每款30萬片，兩款為60萬片，如無法達到，你必須吸收
      不足的數量。』後，我才願意跟你簽約，拿錢出來做豆卡
      口罩讓你去市場賣。…因為你在通路判斷上造成的錯誤，
      導致你要我做好的160萬片豆卡口罩，從三月到現在，9個
      月了，你找的通路只賣出21萬片。整個貨櫃積壓到現在，
      還有115萬片（我自己已賣了24萬片）沒賣掉。這些貨的
      成本和利息，已經壓得我快不行了…」等語，而被告蔡志
      孟則未予否認並回以：「我這禮拜五下午跟你說接下來怎
      麼處理」等語（見本院卷第412至413頁），益徵原告生產
      製造160萬片豆卡口罩並交付其中63.2萬片至特定通路商
      ，乃係為履行其就系爭合約書之義務，而與原告主張之系
      爭買賣契約無涉。
　　⒌此外，原告復未提出其他具體事證足以證明系爭買賣契約
      存在，則其基於系爭買賣契約之法律關係，進而請求被告
      蔡志孟給付貨款，當屬無據。至原告得否依系爭合約書向
      被告蔡志孟有所主張，因非屬本件訴訟標的範圍，本院無
      從併予審究，附此敘明。
　㈡至原告主張被告洪姿君應就被告蔡志孟之給付貨款債務負補
    充責任乙節，暫不論原告所據法律理由是否可採，原告既未
    能依系爭買賣契約之法律關係請求被告蔡志孟給付貨款，自
    無從請求被告洪姿君就此負補充責任而為給付，是其此部分
    之主張，亦屬無據。
　㈢綜上所述，原告未能證明系爭買賣契約存在，則原告依系爭
    買賣契約之法律關係，請求被告蔡志孟給付貨款675萬元及
    遲延利息，併請求被告洪姿君就被告蔡志孟之給付貨款義務
    負補充責任，均無理由，應予駁回。又原告之訴既經駁回，
    其所為假執行之聲請即失所附麗，一併駁回之。
四、本件事證已臻明確，兩造其餘攻擊防禦方法及所提證據，核
    與判決結果無不生影響，爰不逐一論述，併此敘明。
五、訴訟費用負擔之依據：民事訴訟法第78條。
中　　華　　民　　國　　111 　年　　11　　月　　10　　日
                  民事第二庭    法　官　楊雅萍
以上正本係照原本作成。
如對本判決上訴，須於判決送達後20日內向本院提出上訴狀。如
委任律師提起上訴者，應一併繳納上訴審裁判費。
中　　華　　民　　國　　111 　年　　11　　月　　11　　日
                                書記官　蘇  泠